pt-BR: Características adesivas: Respirável; Anti-desfiamento; Hipoalergênico; Sem látex; Adesivo de grau médico; Elástico; Resistente ao suor; Resistente a UV; À prova d'água; Outro
pl: Cechy kleju: Oddychający; Odporny na strzępienie; Hipoalergiczny; Nie zawiera lateksu; Klej medyczny; Rozciągliwa; Odporny na pot; Odporny na promieniowanie UV; Wodoszczelna; Inne
vi: Tính năng dính: Thoáng khí; Chống xơ; Không làm dị ứng; Không chứa latex; Keo dính y tế; Có thể co giãn; Chống mồ hôi; Chống UV; Chống thấm nước; Khác
hu: Ragasztótulajdonságok: Légáteresztő; Kopásálló; Hipoallergén; Latexmentes; Orvosi minőségű ragasztó; Nyúlékony; Izzadságálló; UV-álló; Vízálló; Egyéb
de: Klebemerkmale: Atmungsaktiv; Franssicher; Hypoallergen; Latexfrei; Medizinischer Klebstoff; Dehnbar; Schweißfest; UV-beständig; Wasserdicht; Sonstiges
sk-SK: Vlastnosti lepidla: Priedušná; Odolná proti strapkaniu; Hypoalergénny; Bez latexu; Medicínske lepidlo; Elastický; Odolná proti potu; Odolná proti UV žiareniu; Vodotesný; Iné
hr-HR: Značajke ljepila: Prozračno; Otporno na paranje; Hipoalergeno; Bez lateksa; Medicinsko ljepilo; Rastezljivo; Otporno na znoj; Otporno na UV zračenje; Vodootporno; Ostalo
fr: Caractéristiques de l’adhésif: Respirant; Anti-effilochage; Hypoallergénique; Sans latex; Adhésif de qualité médicale; Extensible; Résistant à la transpiration; Résistant aux UV; Imperméable; Autre
nb: Klebefunksjoner: Pustende; Oppflissingssikker; Hypoallergenisk; Uten lateks; Medisinsk kvalitet lim; Strekkbar; Svettebestandig; UV-bestandig; Vannsikker; Annet
fi: Liimaominaisuudet: Hengittävä; Rispaantumaton; Hypoallergeeninen; Lateksiton; Lääkelaatuinen liima; Joustava; Hikenkestävä; UV-suojattu; Vedenkestävä; Muu
es: Características adhesivas: Transpirable; Resistente al deshilachado; Hipoalergénico; Sin látex; Adhesivo de grado médico; Elástico; Resistente al sudor; Resistente a los rayos UV; Impermeable; Otros
nl: Hechtkenmerken: Ademend; Rafelvast; Hypoallergeen; Latexvrij; Medische kwaliteit kleefstof; Rekbaar; Zweetbestendig; UV-bestendig; Waterdicht; Andere
zh-CN: 粘合剂特征: 透气; 防磨损; 低致敏性; 不含乳胶; 医用级粘合剂; 有弹性; 防汗; 防紫外线; 防水; 其他
ro-RO: Caracteristicile adezivului: Respirabil; Rezistent la destrămare; Hipoalergenică; Fără latex; Adeziv de uz medical; Extensibil; Rezistent la transpirație; Rezistent la UV; Impermeabil; Altele
th: คุณสมบัติกาว: ระบายอากาศได้; ไม่หลุดลุ่ย; สูตรลดการเกิดอาการแพ้; ปราศจากยางธรรมชาติ; กาวเกรดทางการแพทย์; ยืดได้; กันเหงื่อ; ป้องกันรังสียูวี; กันน้ำ; อื่นๆ
ja: 粘着機能: 通気性; ほつれ防止; 低刺激性; ラテックスフリー; 医療用グレード粘着剤; 伸縮性あり; 耐汗; 耐UV; 防水; その他
da: Klæbefunktioner: Åndbar; Trævsikker; Hypoallergenisk; Latex-fri; Medicinsk kvalitetsklæber; Strækbar; Svedsikker; UV-resistent; Vandtæt; Andet
bg-BG: Характеристики на лепилото: Дишащ; Устойчив на протриване; Хипоалергенен; Без латекс; Медицинско лепило; Разтеглив; Устойчив на пот; Устойчив на UV; Водоустойчив; Други
sv: Limegenskaper: Andningsbar; Fransbeständig; Hypoallergen; Latexfri; Medicinsk häftmassa; Töjbar; Svetttålig; UV-beständig; Vattensäker; Övrigt
zh-TW: 黏著特性: 透氣; 防磨損; 低過敏性; 不含乳膠; 醫療級黏合劑; 伸縮式; 防汗; 抗紫外線; 防水; 其他
it: Caratteristiche adesive: Traspirante; Antisfilacciamento; Ipoallergenico; Senza lattice; Adesivo di grado medico; Espandibile; Antisudore; Resistente ai raggi UV; Impermeabile; Altro
tr: Yapıştırıcı özellikleri: Nefes alabilen; Aşınmaya dayanıklı; Hipoalerjenik; Lateks içermez; Medikal sınıf yapıştırıcı; Esneyebilir; Tere dayanıklı; UV dayanımlı; Su geçirmez; Diğer
ru: Характеристики клея: Дышащий; Устойчивый к расслоению; Гипоаллергенный; Без латекса; Медицинский клей; Растягивающийся; Влагостойкий; Устойчивый к ультрафиолету; Влагозащита; Другой
cs: Vlastnosti lepidla: Prodyšná; Odolná proti roztřepení; Hypoalergenní; Bez latexu; Lepidlo zdravotnické kvality; Roztažitelné; Odolná proti potu; Odolná proti UV záření; Voděodolný; Jiné
el: Χαρακτηριστικά κόλλας: Αναπνέον; Ανθεκτικό στο ξέφτισμα; Υποαλλεργικό; Χωρίς λάτεξ; Ιατρικού τύπου συγκολλητικό; Ελαστικό; Ανθεκτικό στον ιδρώτα; Ανθεκτικό στην UV; Αδιάβροχο; Άλλο
lt-LT: Klijų savybės: Kvėpuojantis; Atsparus išsipūrimui; Hipoalerginis; Be latekso; Medicininio lygio klijai; Tamprus; Atsparus prakaitui; Atsparus UV; Atsparus vandeniui; Kita
pt-PT: Características adesivas: Respirável; Anti-desfiar; Hipoalergénico; Sem látex; Adesivo de grau médico; Extensível; Resistente ao suor; Resistente aos UV; À prova de água; Outro
ko: 접착제 특징: 통기성; 풀림 방지; 저자극성; 라텍스 프리; 의료용 접착제; 신축성; 땀 방지; UV 차단; 방수; 기타
sl-SI: Značilnosti lepila: Zračen; Odporen proti cepljenju; Hipoalergensko; Brez lateksa; Medicinsko lepilo; Raztegljivo; Odporen proti znoju; Odporen proti UV; Vodoodporen; Drugo
en: Adhesive features: Breathable; Frayproof; Hypoallergenic; Latex-free; Medical-grade adhesive; Stretchable; Sweatproof; UV-resistant; Waterproof; Other